【裁判字號】    98,簡上,22
【裁判日期】    980827
【裁判案由】    債務人異議之訴
【裁判全文】
臺灣雲林地方法院民事判決              98年度簡上字第22號
上  訴  人  甲○○
被  上訴人  乙○○
上列當事人間債務人異議之訴事件，上訴人對於中華民國98年05
月27日本院虎尾簡易庭98年度虎簡字第30號第一審判決提起上訴
，本院於民國98年08月13日言詞辯論終結判決如下：
    主      文
上訴駁回。
第二審訴訟費用由上訴人負擔。
    事實及理由
一、上訴意旨略以：
(一)、雲林縣稅務局依據稅捐稽徵法第38條第3 項規定，加計該項
    補繳稅款新臺幣（下同）32,144元，原應繳納期間屆滿之次
    日起，至填發稅款繳納通知書之日止加計利息995 元，重新
    填發補繳土地增值稅款繳納通知書（即補繳稅款為32,144元
    ，加計利息995 元，合計33,139元），足見代墊款已變更，
    即行政處分已變更前計算代繳之行政處分金額，即有消滅執
    行名義存在之理由，可知，俟後行政處分上訴人應繳納之土
    地增值稅由331,063 元更正為363,207 元，上訴人僅應補徵
    土地增值稅32,144元，原審判決顯有適用法律錯誤之處。
(二)、上訴人亦以西螺郵局第75號存證信函通知被上訴人收受此金
    額，均未置理，顯為被上訴人惡意拒絕接受，上訴人有不可
    歸責性，自應就逾此金額之執行程序撤銷。
(三)、並聲明：1.原判決廢棄。2.臺灣雲林地方法院98年度司執字
    第4697號執行程序超過32,144元部分應予撤銷。3.第一、二
    審訴訟費用由被上訴人負擔。
二、按判決書內應記載之事實，得引用第一審判決。又判決書內
    應記載之理由，如第二審關於攻擊或防禦方法之意見及法律
    上之意見與第一審判決相同者，得引用之，修正後之民事訴
    訟法第454 條第1 項前段、第2 項前段分別定有明文。經查
    ，本件除上訴人於本院主張其已補繳稅款32,144元且於民國
    98年05月15日以西螺郵局第75號存證信函通知被上訴人收受
    被上訴人已代繳之土地增值稅本金331,063 元，被上訴人均
    未置理；被上訴人主張上訴人所稱已補繳之稅款，係雲林縣
    稅務局經再次核算後，因被上訴人原代上訴人繳納之土地增
    值稅不足，應再補繳32,144元，與被上訴人先前代墊之稅款
    無關，且上訴人並未將其已代墊款項依上開存證信函提存至
    法院，迄今並未清償。被上訴人並聲明請求駁回上訴外，兩
    造在本院審理中並未具體提出較原審更進之主張或陳述，本
    院就其攻擊防禦方法及本件法律上意見與第一審判決（詳附
    件判決書）相同，依上開法條規定，自得引用第一審判決為
    之。
三、原審斟酌兩造主張及舉證情形，綜據全辯論意旨，為上訴人
    敗訴之判決，並無不當，上訴意旨仍執前詞，聲明求予廢棄
    改判，非有理由，應予駁回。
四、本件事證已臻明確，兩造其餘攻擊防禦方法及證據資料，核
    與本件判決結果不生影響，不予一一論述，併予敘明。
五、據上論結，本件上訴為無理由，依民事訴訟法第454 條第1
    項、第2 項、第436 條之1 第3 項、第449 條第1 項、第78
    條，判決如主文。
中    華    民    國    98    年    8     月    27    日
                  民事第二庭    審判長  黃一馨
                                法  官  楊欣怡
                                法  官  李秋瑩
以上正本係照原本作成。
不得上訴。
中    華    民    國    98    年    8     月    27    日
                                書記官  蘇紋泙


司法院資訊處製作；財團法人民間司法改革基金會備份。
